【裁判字號】    89,中簡上,139
【裁判日期】    890614
【裁判案由】    毒品危害防制條例
【裁判全文】
臺灣臺中地方法院刑事判決                      八十九年度中簡上字第一三九號
    上  訴  人  臺灣台中地方法院檢察署檢察官
    被      告  甲○○
右上訴人因被告違反毒品危害防制條例案件，不服本院八十九年度中簡字第四八六號
中華民國八十九年三月二十四日第一審簡易判決（聲請案號台灣台中地方法院檢察署
八十九年度毒偵字第一四八三號，併辦案號八十九年度毒偵字第二○四一號），提起
上訴，本院第二審合議庭判決如左：
    主  文
原判決撤銷。
甲○○連續施用第二級毒品，處有期徒刑陸月，如易科罰金，以參佰元折算壹日；扣
案之第二級毒品安非他命貳拾肆包（毛重共拾玖點肆公克）均沒收銷燬之，另玻璃球
吸食器壹支沒收。
    事  實
一、甲○○前因施用毒品案件，經依本院以民國八十八年度毒聲字第六九七四號裁定
    送觀察、勒戒後，認無繼續施用毒品之傾向，由台灣台中地方法院檢察署檢察官
    於八十八年十二月十八日以八十八年度毒偵字第二三二八號處分不起訴確定。詎
    甲○○又基於概括犯意，自八十八年十二月二十五日起至八十九年二月十七日止
    ，連續在台中市○○區○○路六九之十三號住處等地，以將第二級毒品安非他命
    置於玻璃球吸食器內或錫箔紙上，以火加熱使產生白煙，再用口鼻吸入之方式，
    連續施用第二級毒品安非他命多次。嗣於八十八年十二月二十五日凌晨一時許，
    在台中市○○區○○路六九之十一號旁違建屋為警查獲，並扣得其所有之玻璃球
    吸食器一支，並經採尿送驗結果發現呈甲基安非他命陽性反應，又於八十九年二
    月十七日下午十七時許，為警在台中市○○區○○街二二七巷四十號前查獲甲○
    ○及鄭龍興（由檢察官另案偵辦處理），並扣得其持有之第二級毒品安非他命二
    十四包（毛重共十九點四公克）及鄭龍興所有之吸食器一支等物，並經採尿送驗
    結果亦發現呈甲基安非他命陽性反應，嗣經依本院於八十九年二月十八日以八十
    九年度毒聲字第一二八一號裁定送觀察、勒戒後，認有繼續施用毒品傾向。
二、案經台中市警察局第四分局報請臺灣臺中地方法院檢察署檢察官偵查起訴及移送
    併辦。
    理  由
一、右揭事實，業據被告甲○○坦承不諱，且其於八十八年十二月二十五日為警查獲
    後在警局中所採之尿液，經送台中市衛生局檢驗結果，及於八十九年二月十七日
    為警查獲後在警局及台灣台中看守所附設勒戒處所中所採之尿液，分別經送台中
    市衛生局及長昕生活事業股份有限公司新東分公司檢驗結果，均呈甲基安非他命
    陽性反應，此有台中市衛生局煙毒尿液檢驗成績書二紙及長昕生活事業股份有限
    公司新東分公司尿液檢驗報告乙紙附卷可稽，復有上開玻璃球吸食器及安非他命
    等物扣案足資佐證。又被告前因施用毒品案件，經依本院以八十八年度毒聲字第
    六九七四號裁定送觀察、勒戒後，認無繼續施用毒品之傾向，由台灣台中地方法
    院檢察署檢察官於八十八年十二月十八日以八十八年度毒偵字第二三二八號處分
    不起訴確定在案，有臺灣台中地方法院檢察署刑案資料查註紀錄表一件在卷足憑
    ，其於五年內再犯毒品危害防制條例第十條之罪，於八十九年二月十八日以八十
    九年度毒聲字第一二八一號裁定送觀察、勒戒後，認有繼續施用毒品傾向，此有
    台灣台中看守所八十九年三月一日（８９）中所太總字第○六八六號函送之證明
    書一份附卷可參。事證明確，被告犯行堪予認定。
二、核被告所為，係犯毒品危害防制條例第十條第二項之施用第二級毒品罪。被告持
    有第二級毒品之低度行為，應為施用第二級毒品之高度行為所吸收，不另論罪。
    又其先後多次施用第二級毒品安非他命之犯行，時間緊接，犯罪構成要件相同，
    顯係基於概括犯意而反覆為之，為連續犯，應依刑法第五十六條之規定論以一罪
    ，並加重其刑。本案移送併辦部分，雖未經檢察官提起公訴，惟被告該部分犯行
    ，既與起訴部分有連續犯之裁判上一罪關係，依審判不可分原則，本院自得一併
    予以審理。原審對於被告論罪科刑，固非無見，惟原判決對於起訴效力所及之上
    開移送併辦部分犯行，未來得及予以一併審判，尚有未合，是檢察官上訴意旨執
    以指摘原判決此部分不當，非無理由，應由本院將原判決予以撤銷改判。爰審酌
    被告之素行資料，犯罪之動機、目的、手段及犯後態度等一切情狀，量處如主文
    所示之刑，以資懲處。扣案之第二級毒品安非他命二十四包（毛重共十九點四公
    克），應依毒品危害防制條例第十八條第一項前段之規定沒收銷燬之；又扣案之
    玻璃球吸食器一支，為被告所有，依照一般物品使用情況而言，雖難認屬於專供
    施用毒品之器具，然既係供被告犯罪所用之物，爰依刑法第三十八條第一項第二
    款之規定宣告沒收。另扣案之吸食器一支，係同時為警查獲之鄭龍興所有等情，
    已據被告供明在卷，復查無其他積極事證足認與本案有關，爰不予宣告沒收。
三、據上論斷，應依刑事訴訟法第四百五十五條之一第一項、第三項、第三百六十九
    條第一項前段、第三百六十四條、第二百九十九條第一項前段，毒品危害防制條
    例第十條第二項、第二十條第三項、第十八條第一項前段，刑法第十一條前段、
    第五十六條、第三十八條第一項第二款，判決如主文。
中      華      民      國  八十九    年      六      月     十四     日
                                  審判長法  官 陳 賢 慧
                                        法  官 賴 妙 雲
                                        法  官 崔 玲 琪
右正本證明與原本無異。
不得上訴。
                                        書記官
中      華      民      國    八十九    年      六      月     十四     日
所犯法條：
毒品危害防制條例第十條第二項
施用第二級毒品者，處三年以下有期徒刑。


司法院資訊處製作；財團法人民間司法改革基金會備份。
